---
title: "Tutoriel injections AGOL vers COLEO"
author: "Claire-Cécile Juhasz"
date: "23 décembre 2020"
output: 
  html_document
---

<style>
div.red { background-color:#ff0000; border-radius: 8px; padding: 5px;}
</style>

<style>
div.blue { background-color:#e6f0ff; border-radius: 8px; padding: 5px;}
</style>

<div class = "red">

Vignette en cours de développement

</div>
```r
# Conversion des données extraites des formulaires de AGOL pour injection dans COLEO
# Formulaires utilisés: papillon/odonate
# Données des formulaires de AGOL extraites sous la forme de 4 fichiers connectés entre eux via GlobalID/ParentGlobalID
# Odonate_X_Papillon_0.csv pour les sites utilisés
# invetaire_1.csv pour le détails des espèces observées sur le terrain
# identification_2.csv pour l'identification post terrain, enlabo
# photo_s_3.csv pour les medias

# Chargement & nettoyage du fichier sur les campagnes utiles
camp_0 <- readr::read_delim("./AGOL_data_2/Odonate_X_Papillon_0.csv", delim = ";")
camp_0 <- dplyr::select(camp_0,
                 GlobalID,
                 date,
                 labo,
                 lon,
                 lat,
                 cell_code,
                 id,
                 cell_code_FS,
                 site_code,
                 site_code_FS,
                 type_hab,
                 type_hab_FS,
                 time_start,
                 technicien_1,
                 technicien_1_FS,
                 temp_c,
                 sky,
                 wind,
                 time_finish,
                 note)

# Chargement & nettoyage du fichier inventaire
inv_1 <- readr::read_delim("./AGOL_data_2/inventaire_1.csv", delim = ";")
inv_1 <- dplyr::select(inv_1,
                       capture_ou_vu,
                       o_or_p,
                       no_seq_ind_cap,
                       taxa_name_p,
                       taxa_name_p_FS,
                       abondance_cap,
                       rank_cap,
                       category_cap,
                       vernacular_fr_cap,
                       ParentGlobalID)

# Chargement & nettoyage du fichier identifications au labo
id_2 <- readr::read_delim("./AGOL_data_2/identification_2.csv", delim = ";")
id_2 <- dplyr::select(id_2,
                      o_or_p_labo = p_or_o,
                      no_seq_ind_labo,
                      odonate,
                      papillon,
                      o_p_FS,
                      abondance_labo,
                      rank_labo,
                      vernacular_fr_labo,
                      category_labo)

# Fusion des fichiers AGOL
data1 <- dplyr::left_join(inv_1,
                          camp_0,
                          by = c("ParentGlobalID" = "GlobalID"))
data2 <- dplyr::left_join(data1,
                          id_2,
                          by = c("no_seq_ind_cap" = "no_seq_ind_labo"))
data2$num <- 1:dim(data2)[1]

#### Etape 1 - Verifier que les colones "xxx_FS" soient vides ####
fs <- data2[, grep("FS", names(data2))] # Recuperation des colonnes "freestyle"

if(all(is.na(fs)) == FALSE){ # Debut de boucle pour verifier les entrées de ces colonnes
  nom <- NULL
  for(i in 1:dim(fs)[2]){
    if(all(is.na(fs[i])) == FALSE)
      nom <- c(nom, names(fs)[i])
  }
  stop(paste("Vérifiez les colonnes suivantes de vos données (ne doit contenir que des NA) :", paste(nom, collapse = ", "), collapse = " "))
}



#### Etape 2 - Verifier l'orthographe des types d'habitat et de campagnes - entree limitee dans coleo ####
if(all(unique(data2$type_hab) %in% c('lac', 'rivière', 'forestier', 'marais', 'marais côtier', 'toundrique', 'tourbière')) == FALSE){
  stop("Vérifiez que le choix du type d'habitat soit contenu dans la liste suivante : 'lac', 'rivière', 'forestier', 'marais', 'marais côtier', 'toundrique', 'tourbière'")
}

if(all(unique(data2$o_or_p) %in% c("odonates", "papilionidés")) == FALSE){
  stop("Vérifiez que le choix du type d'habitat soit contenu dans la liste suivante : 'odonates', 'papilionidés'")
}

#### Etape 3 - Verifier que le code des cellules correspondent aux codes des sites ####
if(all(data2$cell_code == stringr::str_sub(data2$site_code, 1, -5)) == FALSE){
  stop("Vérifier que le code des cellules correspondent au code des sites et vice versa")
}

#### Etape 4 - Formater les dates - Passer de mm/dd/YYYY hh:mm:ss AM/PM a YYYY-mm-dd ####
library(tidyr)
data2$date <- as.character(data2$date)
data2$date <- stringr::str_sub(data2$date, 1, 10)

data2 <- data2 %>% 
  separate(date,
           into = c("mm", "dd", "YYYY"),
           sep = "/")
data2$opened_at <- paste(data2$YYYY, data2$mm, data2$dd, sep = "-")

#### Etape 5 - Formater données en vue de l'injection dans coleo ####

campaign <- NULL

for(i in 1:dim(data2)[1]){
  if(data2$capture_ou_vu[i] == "capture"){
    
    num <- data2$num[i]
    abondance <- data2$abondance_labo[i]
    rank <- data2$rank_labo[i]
    category <- data2$category_labo[i]
    type <- data2$o_or_p_labo[i]
    
    if(type == "odonates"){
      
      taxa_name <- data2$odonate[i]
      vernacular_fr <- data2$vernacular_fr_labo[i]
      
    }else{
      taxa_name <- data2$papillon[i]  
    }
    row_df <- data.frame(num, type, taxa_name, vernacular_fr, rank, category, abondance)
    campaign <- rbind(campaign, row_df)
  } else {
    
    num <- data2$num[i]
    abondance <- data2$abondance_cap[i]
    rank <- data2$rank_cap[i]
    category <- data2$category_cap[i]
    type <- data2$o_or_p[i]
    taxa_name <- data2$taxa_name_p[i]
    vernacular_fr <- data2$vernacular_fr_cap[i]
    
    row_df <- data.frame(num, type, taxa_name, vernacular_fr, rank, category, abondance)
    campaign <- rbind(campaign, row_df)
  }
}

# Fusion 
campaign <- dplyr::left_join(campaign,
                         data2[,c("num",
                                  "cell_code",
                                  "site_code",
                                  "type_hab",
                                  "lat",
                                  "lon",
                                  "opened_at",
                                  "technicien_1",
                                  "time_start",
                                  "time_finish",
                                  "temp_c",
                                  "sky",
                                  "wind",
                                  "note")],
                         by = "num")
campaign$closed_at <- campaign$opened_at

# Gestion des heures
campaign$time_finish <- stringr::str_sub(as.character(campaign$time_finish), 1, -4)
campaign$time_start <- stringr::str_sub(as.character(campaign$time_start), 1, -4)

# Gestion de la liste des tech
tech <- stringr::str_split(campaign$technicien_1, ",")

tech <- lapply(tech, as.list)
campaign$technicien_1 <- tech

names(campaign)[names(campaign) == "technicien_1"] <- "technicians"
```

```r
#### Etape 6 - Verifier si les cellules, sites et espèces deja presentes dans coleo ####

# Test pour vérifier l'existence des cellules dans Coléo
cell_abs <- rcoleo::COLEO_comp(unique(camp$cell_code),
                               unique(cells$cell_code))
cell_abs
```

La sortie R vous indique si vous pouvez passer à l'étape suivante ou non. Dans le cas où certaines cellules n'existent pas dans Coléo, il sera nécessaire de les importer avant de continuer l'insertions des nouvelles campagnes. Pour ce faire, vous pouvez utiliser l'objet `cell_abs` que vous venez de créer et qui contient la liste des cellules à injecter dans Coléo. Suivez les étapes détaillées en déroulant la vignette **Injection des cellules** ci-dessous.

<script>
function myFunction1() {
    var x = document.getElementById("myDIV_cells");
    if (x.style.display === "none") {
        x.style.display = "block";
    } else {
        x.style.display = "none";
    }
}
</script>
 
<div id="myDIV_cells">
```{r, child = here::here("vignettes", "BB_vignette_cells_simplifiee.Rmd")}
```
 
</div>

<script>
document.getElementById("myDIV_cells").style.display ="none"
</script>

<button onclick="myFunction1()">Vignette Injection des cellules</button>

Vous pouvez maintenant récupérer l'ID unique des cellules.

```r
# Récupération des cell_id
camp <- dplyr::left_join(camp,
                         cells[, c("id", "cell_code")],
                         by = "cell_code")
names(camp)[names(camp) == "id"] <- "cell_id"
```

```r
# Test pour vérifier l'existence des sites dans Coléo
site_abs <- rcoleo::COLEO_comp(unique(camp$site_code),
                               unique(sites$site_code))
site_abs
```

La sortie R vous indique si vous pouvez passer à l'étape suivante ou non. Dans le cas où certaines cellules n'existent pas dans Coléo, il sera nécessaire de les importer avant de continuer l'insertions des nouvelles campagnes. Pour ce faire, vous pouvez utiliser l'objet `site_abs` que vous venez de créer et qui contient la liste des sites à injecter dans Coléo. Suivez les étapes détaillées en déroulant la vignette **Injection des sites** ci-dessous.

<script>
function myFunction2() {
    var x = document.getElementById("myDIV_sites");
    if (x.style.display === "none") {
        x.style.display = "block";
    } else {
        x.style.display = "none";
    }
}
</script>

<div id="myDIV_sites">
```{r, child = here::here("vignettes", "BB_vignette_sites_simplifiee.Rmd")}
```
</div>

<script>
document.getElementById("myDIV_sites").style.display ="none"
</script> 

<button onclick="myFunction2()">Vignette Injection des sites</button>

Vous pouvez maintenant récupérer l'ID unique des sites.

```r
# Récupération des site_id
camp <- dplyr::left_join(camp,
                         sites[, c("id", "site_code")],
                         by = "site_code")
names(camp)[names(camp) == "id"] <- "site_id"
```

```r
# Test pour vérifier l'existence des noms des espèces dans Coléo
sp_abs <- rcoleo::COLEO_comp(unique(camp$taxa_name),
                             unique(species$name))
sp_abs
```

La sortie R vous indique si vous pouvez passer à l'étape suivante ou non. Dans le cas où certaines cellules n'existent pas dans Coléo, il sera nécessaire de les importer avant de continuer l'insertions des nouvelles campagnes. Pour ce faire, vous pouvez utiliser l'objet `sp_abs` que vous venez de créer et qui contient la liste des noms d'espèces à injecter dans Coléo. Suivez les étapes détaillées en déroulant la vignette **Injection des noms d'espèces** ci-dessous.

<script>
function myFunction3() {
    var x = document.getElementById("myDIV_taxa");
    if (x.style.display === "none") {
        x.style.display = "block";
    } else {
        x.style.display = "none";
    }
}
</script>

<div id="myDIV_taxa">
```{r, child = here::here("vignettes", "BB_vignette_taxa_names_simplifiee.Rmd")}
```
</div>

<script>
document.getElementById("myDIV_taxa").style.display ="none"
</script> 

<button onclick="myFunction3()">Vignette injection noms d'espèce</button>

```r
#### Etape 7 - Injecter les campagnes ODONATES/PAPILIONIDES dans COLEO ####
camp <- campaign

# Retrait des lignes avec NA dans taxa_name
camp <- camp[!is.na(camp$taxa_name),]
```

```r
# 7.1.1. Sélection
camp_camp <- dplyr::select(camp,
                           site_id,
                           type,
                           technicians,
                           opened_at,
                           closed_at)
# 7.1.2. Retrait des duplicat
camp_camp <- camp_camp[!duplicated(camp_camp),]
# 7.1.4. Conversion de l'objet pour l'injection
camp_ls <- apply(camp_camp, 1, as.list)
# 7.1.5. Injection
COLEO_camp_inj <- rcoleo::post_campaigns(camp_ls) 

# 7.1.6. Liste des campagnes
campaigns <- rcoleo::get_campaigns()
campaigns <- do.call(plyr::rbind.fill, campaigns[[1]]$body)

# 7.1.7. Récupération des IDs des campagnes
camp <- dplyr::left_join(camp,
                         campaigns[, c("id", "site_id", "opened_at", "type")],
                         by = c("site_id", "opened_at", "type"))

names(camp)[names(camp) == "id"] <- "campaign_id"

# 7.2.1. Sélection
land_camp <- dplyr::select(camp,
                           campaign_id,
                           lat,
                           lon)

# 7.2.2. Retrait des duplicats
land_camp <- land_camp[!duplicated(land_camp),]
# 7.2.3. Conversion de l'objet pour l'injection
land_ls <- apply(land_camp, 1, as.list)
# 7.2.4. Création de la variable `geom`
geom <- apply(land_camp, 1, function(x){
  
  if(!any(is.na(x["lat"]),is.na(x["lon"]))){
    
    return(geojsonio::geojson_list(as.numeric(c(x["lon"],x["lat"])))$features[[1]]$geometry)
    
  } else {
    
    return(NA)
    
  }})
# 7.2.5. Fusion des listes
for(i in 1:length(land_ls)){
  
  land_ls[[i]]$geom <- geom[i][[1]]
  
  if(is.list(land_ls[[i]]$geom)){
    
    land_ls[[i]]$geom$crs <- list(type = "name", properties = list(name = "EPSG:4326"))
  }
}
# 7.2.6. Injection
COLEO_land_inj <- rcoleo::post_landmarks(land_ls)
# 7.3.1. Sélection
env_camp <- dplyr::select(camp,
                   campaign_id,
                   wind,
                   sky,
                   temp_c)
# 7.3.2. Retrait des duplicats
env_camp <- env_camp[!duplicated(env_camp),]

# Conversion des variables
env_camp$wind <- as.character(env_camp$wind)
env_camp$sky <- as.character(env_camp$sky)
# 7.3.3. Conversion de l'objet pour l'injection
env_camp_ls <- apply(env_camp, 1, as.list)
# 7.3.4. Injection
COLEO_env_inj <- rcoleo::post_environments(env_camp_ls)
# 7.4.1. Sélection
eff_camp <- dplyr::select(camp,
                   campaign_id,
                   time_start,
                   time_finish)
# 7.4.2. Retrait des duplicats
eff_camp <- eff_camp[!duplicated(eff_camp),]
# 7.4.3. Conversion de l'objet pour l'injection
eff_camp_ls <- apply(eff_camp, 1, as.list)
# 7.4.4. Injection
COLEO_eff_inj <- rcoleo::post_efforts(eff_camp_ls) 
# 7.5.1. Création & sélection
# Création de 2 variables nécessaires
camp$date_obs <- camp$opened_at
camp$is_valid <- 1 # valeur de 1 par défaut

# Sélection des champs d'intérêts
obs_camp <- dplyr::select(camp,
                   date_obs,
                   is_valid,
                   notes = note,
                   campaign_id)
# 7.5.2. Retrait des duplicats
obs_camp <- obs_camp[!duplicated(obs_camp),]
# 7.5.3. Conversion de l'objet pour l'insertion
obs_camp_ls <- apply(obs_camp, 1, as.list)
# 7.5.4. Injection
COLEO_obs_inj <- rcoleo::post_obs(obs_camp_ls)

# 7.5.5. Acquisition de la liste d'observations de Coléo
obs <- rcoleo::get_gen("/observations")
obs <- do.call(plyr::rbind.fill, obs$body)

# Mise à jour des données à injecter avec l'observation_id
camp <- dplyr::left_join(camp,
                         obs[, c("id", "campaign_id", "date_obs")],
                         by = c("campaign_id", "date_obs"))
names(camp)[names(camp) == "id"] <- "observation_id"
# 7.6.1. Sélection
obs_spe_camp <- dplyr::select(camp,
                       observation_id,
                       value = abondance,
                       taxa_name)

# Ajout d'une variable
obs_spe_camp$variable <- "abondance"

# 7.6.2. Conversion de l'objet pour l'injection
obs_spe_camp_ls <- apply(obs_spe_camp, 1, as.list)

# 7.6.3. Injection
COLEO_obsref_inj <- rcoleo::post_obs_species(obs_spe_camp_ls)

```
