---
title: "Tutoriel pour injection des campagnes Zooplancton"
author: "Claire-Cécile Juhasz"
date: "10 novembre 2020"
output: html_document
---

## 1. Créer une base de données excel

Afin d'injecter des nouvelles campagnes *zooplancton* dans la base de données Coléo, vous devez regrouper les informations suivantes dans un fichier excel :

* **nom_cellule**
* **no_de_reference_de_la_cellule**: code numérique unique pour chaque cellule
* **no_de_reference_du_site**: code alpha-numérique unique du site
* **type_milieu**: 'lac', 'rivière', 'forestier', 'marais', 'marais côtier', 'toundrique', 'tourbière'
* **nom_lac**
* **latitude**: latitude du site d'échantillonnage
* **longitude**: longitude du site d'échantillonnage
* **date_debut**: date du début du prélèvement
* **date_fin**: date de la fin du prélèvement
* **technicien_1**
* **technicien_2**
* **Profondeur_m**: profondeur du prélèvement
* **Date_denombrement**
* **nom_scientifique**: nom latin des espèces observées
* **abondance**
* **Taxonomiste**

Note : ne pas laisser de case vide, inscrire NA lorsque nécessaire
Note bis : Il est essentiel que ce tableau ne contiennent QUE des nouvelles campagnes ! Sous peine de voir échoué le code qui suit.

```{r, child="etape2_to_6.Rmd"}
```


## 7. Vérification pré-injection

La succession d'étape qui suivent permettent de vérifier si les cellules, les sites et les noms d'espèces associés aux campagnes à injecter existent déjà dans Coléo.

### 7.1. Création d'un objet R avec les nouvelles campagnes à insérer dans Coléo

```r
camp_zoopl <- read.csv("./lenomdevotrebasededonnées.csv", header = TRUE, sep = ',', stringsAsFactors = FALSE, encoding = "UTF-8") # l'encoding UTF-8 permet de garder les accents
```

```{r, child="etape7_partielle.Rmd"}
```

#### 7.3.4. Pour les attributs

```r
#### Variables tables "attributes" ####
rcoleo::get_gen("/attributes")
```

Vous pouvez vérifier ici si la variable `abondance` est présente dans ce tableau.

## 8. Injections des nouvelles campagnes *zooplancton*

Pour une injection complète d'une campagne, il est nécessaire de passer par l'importation d'informations successives dans différentes tables de Coléo. La hiérarchie des tables à renseigner est cruciale, sans quoi l'injection de la campagne est vouée à l'échec. Les prochaines étapes détaillent l'ajout d'information dans les tables:

1. Campagnes ("*/campaigns*")
2. Repères ("*/landmarks*")
3. Observations ("*/observations*")
4. Observations des espèces ("*/obs_species*")

### 8.1. Injections des informations sur les nouvelles campagnes
Les champs qui peuvent être remplis dans la table **campagnes** ("/campaigns") de Coléo sont les suivants (les champs en gras sont obligatoires) :

* **site_id** : à récupérer dans Coléo
* **type** : nom de la campagne, ici "zooplanctons"
* **technicians** : liste composée de "technicien_1" et "technicien_2"
* **opened_at** : corresppond à "date_debut"
* **closed_at** : correspond à "date_fin"
* *notes*

#### 8.1.1. On commence par séléctionner les champs d'interêts & on matche les noms de variables avec celles de Coléo.

```r
inj_camp_zoop <- dplyr::select(camp_zoopl, 
                               site_code = no_de_reference_du_site, 
                               opened_at = date_debut, 
                               closed_at = date_fin, 
                               technicien_1, 
                               technicien_2)
```
#### 8.1.2. On garde une ligne unique par nouvelle campagne.

```r
inj_camp_zoop <- inj_camp_zoop[!duplicated(inj_camp_zoop),]
```

#### 8.1.3. On récupère le `site_id`, nécessaire à l'injection.

```r
inj_camp_zoop <- dplyr::left_join(inj_camp_zoop, sites[, c(1,4)], by = "site_code")
names(inj_camp_zoop)[6] <- "site_id"
```

#### 8.1.4. On créé une liste pour le nom des technicien/ne/s.

```r
tech <- list() # Création d'un objet `list` vide

for(i in 1:length(inj_camp_zoop$site_code)){
  tech[[i]] <- list(inj_camp_zoop$technicien_1[[i]], inj_camp_zoop$technicien_2[[i]])
} # Chaque niveau de la liste correspond à une association des deux noms des technicien/ne/s pour chaque ligne du tableau

inj_camp_zoop$technicians <- tech # Ajout de la liste au tableau à injecter dans Coléo
```

#### 8.1.5. On renseigne le type de campagnes, ici **zooplancton**. Prenez garde à bien conserver la même orthographe.

```r
inj_camp_zoop$type <- "zooplancton"
```

#### 8.1.6. On tansforme le tableau en liste afin de pouvoir l'injecter dans Coléo.

```r
camp_ls <- apply(inj_camp_zoop,1,as.list)
str(camp_ls)
```
#### 8.1.7. Il est maintenant possible de procéder à l'injection.

```r
COLEO_camp_inj <- post_campaigns(camp_ls)
```
La sortie R vous informe sur le déroulement de l'insertion. Le message `Good job ! Toutes les insertions ont été créées dans COLEO` indique que les informations ont bien été enregistrées dans Coléo. Dans le cas inverse, le message `Oups... un problème est survenu` apparait, suivi des codes de statut pour chaque requête d'injections (pour plus d'informations à propos des [codes de statut](https://http.cat/)).

### 8.2. Injections des repères associés aux nouvelles campagnes

Les champs qui peuvent être remplis dans Coléo sont les suivants (les champs en gras sont obligatoires) :

* **campaign_id** : doit matcher avec site_code/site_id & opened_at
* **geom**

#### 8.2.1. On commence par séléctionner les champs d'interêts & on matche les noms de variables avec celles de Coléo.

```r
inj_land_zoop <- dplyr::select(camp_zoopl, site_code=no_de_reference_du_site, opened_at=date_debut, lat=latitude, lon = longitude)
```

#### 8.2.2. On récupère le `site_id`, nécessaire à l'injection.

```r
inj_land_zoop <- dplyr::left_join(inj_land_zoop, sites[, c(1, 4)], by = "site_code")
names(inj_land_zoop)[5] <- "site_id"
```

#### 8.2.3. On récupère le `campaign_id`, nécessaire à l'injection.

```r
inj_land_zoop$opened_at <- as.character(inj_land_zoop$opened_at)
inj_land_zoop <- dplyr::left_join(inj_land_zoop, camp[, c(1, 2, 5)], by = c("site_id", "opened_at"))
names(inj_land_zoop)[6] <- "campaign_id"
```

#### 8.2.4. On garde une ligne par repère (c'est-à-dire par campagne).

```r
inj_land_zoop <- inj_land_zoop[!duplicated(inj_land_zoop),]
```

#### 8.2.5. On transforme le tableau en liste pour pouvoir l'injecter dans Coléo.

```r
land_ls <- apply(inj_land_zoop,1,as.list)
str(land_ls)
```

#### 8.2.6. On créé le champs `geom` de COLEO, sous forme de liste, en utilisant les variables *lat* & *lon* du tableau.

```r
geom <- apply(inj_land_zoop,1, function(x){
if(!any(is.na(x["lat"]),is.na(x["lon"]))){
  return(geojsonio::geojson_list(as.numeric(c(x["lon"],x["lat"])))$features[[1]]$geometry)
} else {
  return(NA)
}})
```

#### 8.2.7. On fusionne les deux listes en prévision de l'injection dans Coléo.

```r
for(i in 1:length(land_ls)){
 land_ls[[i]]$geom <- geom[i][[1]]
 if(is.list(land_ls[[i]]$geom)){
   land_ls[[i]]$geom$crs <- list(type="name",properties=list(name="EPSG:4326"))
 }
}
```
La sortie R vous informe sur le déroulement de l'insertion. Le message `Good job ! Toutes les insertions ont été créées dans COLEO` indique que les informations ont bien été enregistrées dans Coléo. Dans le cas inverse, le message `Oups... un problème est survenu` apparait, suivi des codes de statut pour chaque requête d'injections (pour plus d'informations à propos des [codes de statut](https://http.cat/)).

#### 8.2.7. Il est maintenant possible de procéder à l'injection.

```r
COLEO_land_inj <- post_landmarks(land_ls)
```

### 8.3. Injections des observations associées aux nouvelles campagnes

Les champs qui peuvent être remplis dans Coléo sont les suivants (les champs en gras sont obligatoires) :

* **date_obs** : date_debut
* **is_valid** : par défaut = 1
* **campaign_id** : récupération avec site_id et opened_at(=date_obs)
* *campaign_info*
* *time_obs*
* *stratum*
* *axis*
* *distance*
* *distance_unit*
* *depth* : Profondeur_m
* *sample_id*
* *thermograph_id*
* *notes* : Date_denombrement + Taxonomiste


#### 8.3.1. On séléctionne les champs d'interêts & on matche les noms de variables avec celles de Coléo.

```r
inj_obs_zoop <- dplyr::select(camp_zoopl, site_code=no_de_reference_du_site, opened_at=date_debut, depth = Profondeur_m)
inj_obs_zoop$is_valid <- 1
inj_obs_zoop$notes <- paste0(camp_zoopl$Taxonomiste, "Date_denombrement", camp_zoopl$Date_denombrement, sep = "-")
```

#### 8.3.2. On récupère le `site_id`, néceesaire à l'injection.

```r
inj_obs_zoop <- dplyr::left_join(inj_obs_zoop, sites[, c(1, 4)], by = "site_code")
names(inj_obs_zoop)[6] <- "site_id"
```

#### 8.3.3. On récupère le `campaign_id`, nécessaire à l'injection.

```r
inj_obs_zoop$opened_at <- as.character(inj_obs_zoop$opened_at)
inj_obs_zoop <- dplyr::left_join(inj_obs_zoop, camp[, c(1, 2, 5)], by = c("site_id", "opened_at"))
names(inj_obs_zoop)[7] <- "campaign_id"
```

#### 8.3.4. On modifie le nom pour la date d'observation.

```r
names(inj_obs_zoop)[2] <- "date_obs"
```

#### 8.3.5. On conserve les lignes uniques du jeu de données.

```r
inj_obs_zoop <- inj_obs_zoop[!duplicated(inj_obs_zoop),]
```

#### 8.3.6. On transforme le tableau en liste pour l'injection dans Coléo.

```r
obs_ls <- apply(inj_obs_zoop,1,as.list)
```

#### 8.3.7. Il est maintenant possible de procéder à l'injection.

```r
COLEO_obs_inj <- post_observations(obs_ls)
```
La sortie R vous informe sur le déroulement de l'insertion. Le message `Good job ! Toutes les insertions ont été créées dans COLEO` indique que les informations ont bien été enregistrées dans Coléo. Dans le cas inverse, le message `Oups... un problème est survenu` apparait, suivi des codes de statut pour chaque requête d'injections (pour plus d'informations à propos des [codes de statut](https://http.cat/)).

### 8.4. Injections de l'abondance des espèces associées aux nouvelles campagnes

Les champs qui peuvent être remplis dans Coléo sont les suivants (les champs en gras sont obligatoires) :

* **taxa_name** : nom_scientifique
* **variable** : "abondance"
* **observation_id** : à récupérer avec site_id --> site_code --> campaign_id + opened_at
* *value* : abondance

#### 8.4.1. On séléctionne les champs d'interêts & on matche les noms de variables avec celles de Coléo.

```r
inj_data_zoop <- dplyr::select(camp_zoopl, site_code=no_de_reference_du_site, opened_at=date_debut, taxa_name = nom_scientifique, value = abondance)
inj_data_zoop$variable <- "abondance"
```

#### 8.4.2. On récupère le `site_id`, nécessaire à l'injection.

```r
inj_data_zoop <- dplyr::left_join(inj_data_zoop, sites[, c(1, 4)], by = "site_code")
names(inj_data_zoop)[6] <- "site_id"
```

#### 8.4.3. On récupère le `campaign_id`, nécessaire à l'injection.

```r
inj_data_zoop$opened_at <- as.character(inj_data_zoop$opened_at)
inj_data_zoop <- dplyr::left_join(inj_data_zoop, camp[, c(1, 2, 5)], by = c("site_id", "opened_at"))
names(inj_data_zoop)[7] <- "campaign_id"
```

#### 8.4.4. On récupère le `observation_id`, nécessaire à l'injection.

```r
names(inj_data_zoop)[2] <- "date_obs"
inj_data_zoop <- dplyr::left_join(inj_data_zoop, obs[, c(1, 2, 12)], by = c("campaign_id", "date_obs"))
names(inj_data_zoop)[8] <- "observation_id"
```

#### 8.4.5. On transforme le jeu de données en liste pour l'injection dans Coléo.

```r
data_ls <- apply(inj_data_zoop,1,as.list)
```

#### 8.4.6. Il est maintenant possible de procéder à l'injection.

```r
COLEO_data_inj <- postpost_obs_species(data_ls) # Fonctionnel

```
La sortie R vous informe sur le déroulement de l'insertion. Le message `Good job ! Toutes les insertions ont été créées dans COLEO` indique que les informations ont bien été enregistrées dans Coléo. Bravo ! Vous venez de terminer les étapes d'injections des campagnes **zooplancton** ! Dans le cas inverse, le message `Oups... un problème est survenu` apparait, suivi des codes de statut pour chaque requête d'injections (pour plus d'informations à propos des [codes de statut](https://http.cat/)).
