---
output: html_document
---

## 2. Corriger la base de données

Il est très important de s'assurer que la base de données excel soit sans erreur **avant** de l'injecter dans Coléo. Coléo n'a pas de système de correction et va prendre toutes les entrées, même si elles contiennent des erreurs.


## 3. Créer un projet R

Dans RStudio,

* Aller dans `File` > `New Project` > `New Directory` > `New Project`
* Choisir un nom de projet et un lieu dans les fichiers pour le projet

Les projets permettent de travailler dans un répertoire de travail (*working directory*). La base de données doit donc être sauvegardée dans le même dossier que le projet afin de faire parti du répertoire de travail.

## 4. Sauvegarder la base de données en format .csv dans le même dossier que le projet R

<div class = "blue">

**Rappel** - L'encodage du fichier .csv doit être en "UTF-8"

</div>

## 5. Installer et charger les packages nécessaires

S'il ne s'agit pas de vos premières injections dans Coléo avec R, vous pouvez directement passer à l'**étape 5.2**. Sinon vous devez installer les packages nécessaires. 

### 5.1. Installation des packages

Dans RStudio :

```r
install.packages("devtools")
install.packages("dplyr")
```

Pour installer le package `rcoleo`, il faut utiliser le package `devtools`, il faut donc l'appeller avec `library()`

```r
library(devtools)
# installation du package rcoleo à partir de github
install_github("TheoreticalEcosystemEcology/rcoleo") 
```

### 5.2. Chargement des packages

```r
install.packages("rcoleo")
install.packages("dplyr")
```

## 6. Mettre en cache son jeton d'accès

Ce jeton permet d'apporter des modifications dans Coléo. Il est unique et se retrouve dans Coléo, sous le profil de l'utilisateur dans le menu à gauche.

```r
saveRDS("votrejeton",".httr-oauth")
```

Cette étape n'est faite qu'une fois et permet l'enregistrement de votre jeton dans le répertoire du projet R. Une fois faite, elle est supprimée du code d'injection. Le jeton est confidentiel.


## 7. Vérification pré-injection

La succession d'étape qui suivent permettent de vérifier si les cellules, les sites, les noms d'espèces et les attributs associés aux campagnes à injecter existent déjà dans Coléo.

### 7.1. Création d'un objet R avec les nouvelles campagnes à insérer dans Coléo

```r
camp <- read.csv("./lenomdevotrebasededonnées.csv", header = TRUE, sep = ',', stringsAsFactors = FALSE, encoding = "UTF-8") # l'encoding UTF-8 permet de garder les accents
```
### 7.2. Acquisition de la liste des cellules, des sites, des noms d'espèce de référence et des attributs déjà présentes dans Coléo et création d'un objet R pour chacune

```r
# Acquisition cellules Coléo
cells <- rcoleo::get_cells()
cells <- do.call("rbind", cells[[1]]$body)

# Acquisition sites Coléo
sites <- rcoleo::get_sites()
sites <- do.call("rbind", sites[[1]]$body)

# Acquisition nom espèces Coléo
species <- rcoleo::get_species()
species <- do.call("rbind", species[[1]]$body)

# Acquisition des attributs dans Coléo
attrs <- rcoleo::get_gen("/attributes")
attrs <- do.call("rbind.fill", attrs$body)
```

### 7.3. Vérification de l'existence des cellules, sites, noms d'espèces et des attributs associés aux nouvelles campagnes dans Coléo

#### 7.3.1. Pour les cellules

```r
#### Test pour vérifier l'existence des cellules dans Coléo ####
cell_abs <- rcoleo::COLEO_comp(unique(camp$cell_code), unique(cells$cell_code))
cell_abs
```

La sortie R vous indique si vous pouvez passer à l'étape suivante ou non. Dans le cas où certaines cellules n'existent pas dans Coléo, il sera nécessaire d'importer ces cellules avant de continuer l'insertions des nouvelles campagnes. Pour ce faire, vous utilisez l'objet `cell_abs` que vous venez de créer et qui contient la liste des cellules à créer et suivre les étapes détaillées en déroulant la vignette **Injection des cellules** ci-dessous.

<script>
function myFunction1() {
    var x = document.getElementById("myDIV_cells");
    if (x.style.display === "none") {
        x.style.display = "block";
    } else {
        x.style.display = "none";
    }
}
</script>
 
<div id="myDIV_cells">
```{r, child="BB_vignette_cells.Rmd"}
```
 
</div>

<script>
document.getElementById("myDIV_cells").style.display ="none"
</script>

<button onclick="myFunction1()">Vignette Injection des cellules</button>

Vous pouvez maintenant récupérer l'ID unique des cellules.

```r
camp <- dplyr::left_join(camp, cells[, c("id", "cell_code")], by = "cell_code")
names(camp)[names(camp) == "id"] <- "cell_id"
```

#### 7.3.2. Pour les sites

```r
#### Test pour vérifier l'existence des sites dans Coléo ####
site_abs <- rcoleo::COLEO_comp(unique(camp$site_code), unique(sites$site_code))
site_abs
```

La sortie R vous indique si vous pouvez passer à l'étape suivante ou non. Dans le cas où certains sites n'existent pas dans Coléo, il sera nécessaire d'importer ces sites avant de continuer l'insertions des nouvelles campagnes. Pour ce faire, vous utilisez l'objet `site_abs` que vous venez de créer et qui contient la liste des cellules à créer et suivre les étapes détaillées en déroulant la vignette **Injection des sites** ci-dessous.

<script>
function myFunction2() {
    var x = document.getElementById("myDIV_sites");
    if (x.style.display === "none") {
        x.style.display = "block";
    } else {
        x.style.display = "none";
    }
}
</script>

<div id="myDIV_sites">
```{r, child="BB_vignette_sites.Rmd"}
```
</div>

<script>
document.getElementById("myDIV_sites").style.display ="none"
</script> 

<button onclick="myFunction2()">Vignette Injection des sites</button>

Vous pouvez maintenant récupérer l'ID unique des sites.

```r
camp <- dplyr::left_join(camp, sites[, c("id", "site_code")], by = "site_code")
names(camp)[names(camp) == "id"] <- "site_id"
```


#### 7.3.3. Pour les noms d'espèces

```r
#### Test pour vérifier l'existence des noms des espèces dans Coléo ####
sp_abs <- rcoleo::COLEO_comp(unique(camp$taxa_name), unique(species$name))
sp_abs
```

La sortie R vous indique si vous pouvez passer à l'étape suivante ou non. Dans le cas où certains noms d'espèces n'existent pas dans Coléo, il sera nécessaire d'importer ces noms avant de continuer l'insertions des nouvelles campagnes. Pour ce faire, vous utilisez l'objet `sp_abs` que vous venez de créer et qui contient la liste des cellules à créer et suivre  les étapes détaillées dans la vignette **Injection des noms d'espèce**.

<script>
function myFunction3() {
    var x = document.getElementById("myDIV_taxa");
    if (x.style.display === "none") {
        x.style.display = "block";
    } else {
        x.style.display = "none";
    }
}
</script>

<div id="myDIV_taxa">
```{r, child="BB_vignette_taxa_names.Rmd"}
```
</div>

<script>
document.getElementById("myDIV_taxa").style.display ="none"
</script> 

<button onclick="myFunction3()">Vignette injection noms d'espèce</button>

#### 7.3.3. Pour les attributs

```r
# Contenu de la table des attributs dans Coléo
attrs
```
Vérifier si les attributs nécessaires à vos campagnes sont bien présents dans cette table.


### 7.4 Optimisation du tableau à injecter initial

```r
# Ajout du site_id
camp <- dplyr::left_join(camp, sites[, c("id", "site_code")], by = "site_code")
names(camp)[names(camp) == "id"] <- "site_id"
```


